最　高　行　政　法　院　裁　定
                                     100年度裁字第2661號
上  訴  人　陳鍾菁
被 上訴 人　臺北市政府社會局
代　表　人　江綺雯
上列當事人間低收入戶事件，上訴人對於中華民國100年8月23日
臺北高等行政法院100年度簡字第474號判決，提起上訴，本院裁
定如下：
　　主  文
上訴駁回。
上訴審訴訟費用由上訴人負擔。
　　理  由
一、按對於適用簡易程序之裁判提起上訴或抗告，須經本院許可
    ，且該許可以訴訟事件所涉及之法律見解具有原則性者為限
    ，行政訴訟法第235條定有明文。所謂法律見解具有原則性
    者，係指該事件涉及之法律問題意義重大，而有加以闡釋必
    要之情形而言，非以其對於該訴訟當事人之勝敗有無決定性
    之影響為斷。例如原裁判所適用之行政命令有牴觸法律之虞
    ，或高等行政法院就同類事件所表示之法律見解存在歧異，
    或與本院向來之見解互相牴觸，有由本院確認或統一法律上
    意見之必要等情形屬之。
二、本件上訴人原經被上訴人核列為臺北市低收入戶第2類，嗣
    於民國100年1月24日向被上訴人申覆調整低收入戶等級為第
    1類，提高補助費，經被上訴人重新審認上訴人全戶應列計
    人口6人（即上訴人及其母親、長女、次女、三女、長子）
    平均每人每月收入大於新臺幣（下同）1,938元，小於7,750
    元，依100年度臺北市低收入戶家庭生活扶助標準表規定，
    應為低收入戶第2類，乃以100年2月18日北市社助字第10031
    588200號函復上訴人，仍維持上訴人全戶5人（即上訴人及
    其長女、次女、三女、長子）為低收入戶第2類，按月享領
    生活扶助費30,665元（含上訴人生活扶助費5,813元、4名子
    女生活補助費各6,213元，該函誤載上訴人全戶應列計人口
    數及其戶內輔導人口數，被上訴人業以100年3月7日北市社
    助字第10032627200號函更正在案，併前揭2月18日函下稱原
    處分）。上訴人不服，提起訴願，亦遭決定駁回，上訴人不
    服，提起行政訴訟，亦經原審法院以100年度簡字第474號判
    決（下稱原審判決）駁回，上訴人猶未甘服，遂提起本件上
    訴。其上訴意旨略以：（一）上訴人認為就解釋法則而言，
    本件被上訴人在文義解釋、立法歷史解釋、體系解釋、擴張
    解釋及限縮解釋均有違背解釋原則，原審判決及原處分均有
    未當，應予廢除及撤銷。（二）行政機關不應因單親境遇婦
    女或低收入戶單親婦女而有不同認定方式或差別待遇，否則
    即與憲法平等原則有違；人民基於信任政府而依其所載內容
    辦理相關事項，行政機關不應於審查相類似情狀時再行恣意
    解釋，否則與憲法誠信原則有違背；本案法律意旨僅規範「
    以一己之力扶養」為「獨自扶養」之意旨，原審判決採信行
    政機關恣意解釋為「全職扶養」，於法已有逾越，行政機關
    依權責執行法律若非必要更不得增加法律所無之限制，始與
    憲法比例原則無違。（三）行政機關對不確定法律概念，其
    行政作為上縱有判斷餘地，亦不得逾越及濫權，又原審判決
    對上訴人是否適用社會救助法第5條之3第1項第5款之審查，
    與法之意旨亦顯有牴觸等語，為其論據。核上訴人所陳之上
    述理由，無非執其主觀歧異之法律見解，尚非高等行政法院
    就同類事件所表示之法律見解存在歧異，須由本院統一法律
    上意見，或該訴訟事件所涉法律問題意義重大，而有由本院
    加以闡釋必要之問題。依首揭說明，上訴意旨核無所涉及之
    法律見解，具有原則性之重要，而有加以闡釋之必要情形，
    上訴人提起上訴，不應許可，其上訴難謂合法，應予駁回。
三、據上論結，本件上訴為不合法。依行政訴訟法第249條第1項
    前段、第104條、民事訴訟法第95條、第78條，裁定如主文
    。
中　　華　　民　　國　　100　 年　　11　　月　　3　　 日
                    最高行政法院第五庭
                        審判長法官　黃　合　文
                              法官　鄭　忠　仁
                              法官　劉　介　中
                              法官　帥　嘉　寶
                              法官　陳　鴻　斌

以  上  正  本  證  明  與  原  本  無  異
中　　華　　民　　國　　100　 年　　11　　月　　3　　 日
　　　　　　　　　　　　　　　書記官　王　福　瀛